# 请教陈版，母公司采购子公司成品，再向外部第三方销售，可以采用总额法确认收入吗

提问人：keely05 尹尹 时间：2022-05-16 11:07:01
请教陈版主，A公司为B公司的母公司，A公司(买方，母公司)向B公司（卖方，子公司）签订采购合同采购产成品，再向外部C公司出售，
A公司和B公司的合同条款为：
收货客户为C公司，交货时点为B公司仓库，运输方式为买方自提，结算方式为A公司收到C公司货款后再支付给B公司，客户产品投诉处理由B公司负责；
A公司（卖方）和C公司（买方）的合同条款为：
如果产品质量不符合标准，C公司应在卖方发货后的 15 天内，提出书面申请，并保留有质量问题的事物机照片，否则视为卖方交付的产品合格。交货地点为B公司仓库，运输方式为买方自提，并约定采用买方自提的运输方式的，货物在约定的交货地点装上买方运输车辆，即视为卖方已完成交货任务，风险已转移至买方。
请问A公司能采用总额法确认收入吗？

回答人：chenyiwei
按照目前的情况，此类采购后的转手销售，通常按净额法处理，除非母公司在没有客户的情况下向子公司提前购入产品，即母公司是否“囤货”是其能否采用总额法进行处理的主要考虑因素。

提问人：keely05 尹尹 时间：2022-05-18 14:57:03
还想再请教一下陈版，《上市公司执行企业会计准则案例解析（ 2020 ）》第 349 页写的大宗商品贸易公司，也是以销定采，但最后采用的是总额额确认，想知道以下案例的处理陈版认为是否合理。和我之前描述的例子的主要区别点是?
案例背景
某上市公司的子公司为一家贸易公司，从事贵金属大宗商品贸易业务，产品是存放于仓储公司的标准产品，通常先与客户签订销售合同，然后再与供应商签订采购合同。贸易公司依据签订的销售合同，以传真件、邮件形式向仓储公司出具提货单，由仓储公司过户或者使用数字证书在其网上的仓储服务平台中自行过户，取得仓储公司出具的过户单据后，贸易公司与客户依据合同约定价格或依据市场行情协商确认结算价，并开具发票后采用总额法确认贸易收人。贸易公司与
供应商和客户不存在关联关系，贸易公司与其签订的购货合同与销货合同，除价格条款以外，在产品种类、定价方式、货物数量及保管上基本相同。货物的交割均以仓单过户为标准，且客户与供应商之间的交割日期几乎在同一日期。贸易公司与客户和供应商分别以货币资金结算，一般在货物交割不久后取得或开具发票。
案例解析
在本案例中，不能简单按照签订合同的先后顺序评估特定商品在转让客户之前企业是否能控制该商品。贸易公司承诺向客户提供大宗商品或者代表提货权的仓单，并非承诺安排他人向客户提供商品。在特定的商品转让给客户之前，贸易公司先控制了该商品，然后转让商品，虽然控制商品时间很短。因此，贸易公司在向客户转让商品之前控制商品。
从客户的角度看，贸易公司是其供应商并承担提供商品的主要责任，虽然贸易公司可能因承担商品质量责任向其供应商追索。以销定采、零存货是贸易公司的内部管理手段，也是当前技术条件下企业降低成本的先进管理方法，不能将其作为判断总额法和净额法的依据。如果合同明确表明贸易公司与客户和供应商单独签订合同，就货物质量向客户承担责任，很难仅依据毛利较低、购货合同与销货合同数量相同、与客户和供应商交割时间几乎一致，否认贸易公司在向客户转让特定商品之前控制特定商品。就本案例而言，贸易公司采用总额法确认收入是合理的。

回答人：chenyiwei
这个案例在实务中有很大争议，且近来对净额法问题的监管明显趋严，故不建议再参照该案例。